【裁判字號】    88,易,3743
【裁判日期】    890715
【裁判案由】    竊盜
【裁判全文】
臺灣臺中地方法院刑事判決                        八十八年度易字第三七四三號
    公  訴  人  臺灣台中地方法院檢察署檢察官
    被      告  甲○○
右列被告因竊盜案件，經檢察官提起公訴（八十八年度偵字第一六○八四號），本院
判決如左：
    主  文
甲○○竊盜，處有期徒刑肆月，緩刑參年。
扣案之機車鑰匙壹支，沒收。
    事  實
一、甲○○於民國八十八年六月十五日上午五時十二分許，在台中市○○區○○路四
    段三０九號大樓地下室，因自己所有原懸掛號碼ＡＥＧ－二六六號車牌、引擎號
    碼為三ＫＷ－○一○三三九號之重機車，已於前數日借予其友人曾鈺富（當時原
    姓名為曾源勝），且曾鈺富確尚未返還之，竟為趕回其苗栗縣通宵鎮之住處，而
    以自己所有之機車鑰匙一支（偵查中扣案），竊取丁○○所有同廠牌、同型式又
    同顏色之車牌號碼ＦＶＷ－九五九號重型機車一部，得手後逕將之騎回其苗栗縣
    通宵鎮之住處。嗣經其友乙○○於同年月十七日凌晨，告知其竊取機車之行為已
    遭上址監視錄影設備攝影，該大樓之管理員已知係其所為等情，始於同年月十八
    日晚間託其另一友人丙○○將該部機車由苗栗縣通宵鎮騎至台中市置放於台中市
    北屯區○○路與文心路口，再以電話通知其另一友人陳演固至上址將該機車牽交
    前開大樓之管理員。
二、案經台中市警察局第五分局報請臺灣臺中地方法院檢察署檢察官偵查起訴。
    理  由
一、訊據被告甲○○固坦承有於前揭時、地以扣案之鑰匙啟動而騎走被害人丁○○所
    有之前開機車，並嗣經其友乙○○知告知，而託另友人將該機車騎返交回予原址
    之大樓管理員之事實；惟矢口否認有竊盜之犯行，辯稱：伊係因前夜與朋友喝酒
    ，於酒醉之狀態下騎錯機車，並非伊有意竊取被害人之機車等語。然查：右揭事
    實，業據被害人丁○○於警訊及偵查中指述其機車遭竊與復得等情綦詳、並經證
    人乙○○於警訊中證述明確，且互核大致相符，復有車輛失竊查詢資料表、贓物
    領據各一紙附卷及機車鑰匙一支扣案可證。又
（一）據被告與被害人丁○○於偵查中分別所供稱，其等當時居住之大樓地下室，每
      一住戶均依照管理室登記之編號而有固定之機車停車位置，而被告供陳其機車
      位係二十幾號，顯與被害人丁○○所述之機車位一五一號相距甚遠，被告竟予
      騎錯，誠屬可疑。
（二）被告騎走被害人機車時，據被害人於偵查中指稱確有懸掛車牌，並車牌號碼尚
      清晰可見，此亦據證人乙○○於本院審理時到庭結證明確，而前揭被告所有同
      型式同顏色機車之車牌當時早已遺失，並未懸掛車牌，此為被告所自承，乃竟
      被告未予察覺即逕自騎走被害人之機車；又據檢察官於偵查中分別勘驗前揭被
      告與被害人遭竊之二部機車時所拍攝之照片所示，被告所有之機車並無後照鏡
      ，而被害人遭竊之系爭機車確有後照鏡，此於被告自台中市騎回其苗栗縣通宵
      鎮長達數十公里之路程中被告竟全然未察覺；甚者於被告返還被害人之系爭機
      車時該系爭機車卻已無懸掛車牌。凡此非但顯與常情有違，更足認被告於竊取
      系爭機車得手後，意藉拆下車牌以掩飾其犯行甚明。
（三）雖被告於偵查中供稱係於返家清醒後才發現被害人之機車沒有車牌等語，然其
      何以未即返還，卻俟乙○○告知其犯行已遭發覺後，始於同年月十八日夜間託
      友人將該部機車置放於台中市○○區○○路與文心路口之便利商店附近？若真
      僅係騎錯機車，為何不直接騎至台中市○○路○段三０九號交予管理員並向被
      害人提出說明？加以被告於八十八年七月十九日偵查中先稱其機車係於八十八
      年七月十六日凌晨發現失竊（與其於同期日當庭所提出之車牌遺失電腦輸入單
      影本所載相符），惟當被告被訊及其於返家後發現被害人之機車係無車牌（依
      據被告偵查中所供情節）為何不即返還時，卻又辯稱其自己之機車在八十八年
      三、四月間即未懸掛車牌，故未注意到騎錯機車云云，前後辯解閃爍不一，均
      不合常情。
（四）被告於警訊、偵查及本院審理時一再辯稱：伊於八十八年六月十五日凌晨喝醉
      後，才在上揭台中市○○路○段三０九號大樓地下室騎錯機車，當天騎返戶籍
      地（苗栗縣通霄鎮福興里七鄰福興七六號）後，家人便載伊前往通霄火車站搭
      車等語。苟被告當時已達到不能辯識己車而騎錯他人機車之酒醉程度，何以竟
      能覓得返家道路，單獨自台中市騎機車回到苗栗縣通霄鎮家中？此不合一般事
      理，彰彰明甚。
（五）據被告與證人曾鈺富於本院審理時所供陳之：被告自己所有原懸掛號碼ＡＥＧ
      －二六六號車牌、引擎號碼為三ＫＷ－○一○三三九號之重機車，早於本件案
      發前數日即借予曾鈺富（當時原姓名為曾源勝），且曾鈺富確尚未返還之等語
      ，至少曾鈺富當時仍未將前向被告借用該部機車時被告同時所交予之機車鑰匙
      返還被告，此為被告所自承，則衡情被告應明知，最少亦應有曾鈺富極可能尚
      未返還前所借機車之認識，乃竟被告卻為趕回其苗栗縣通宵鎮之住處，而未詳
      予查明即逕騎走被害人所有之另部機車；此再參以前開（二）所揭被告顯無騎
      錯可能之論述，被告當時至少亦有為趕回通宵鎮住處，縱使係他人所有之機車
      騎錯亦無妨之不確定竊盜犯意，應勘認定。
    綜據上述，被告上開之所辯，前後閃爍不一，又極不合常情與常理，顯係畏罪飾
    卸之詞，皆不足採信。本件事證明確，被告犯行足堪認定。
二、核被告所為，係犯刑法第三百二十條第一項之竊盜罪。爰審酌被告之品行、本件
    犯罪之動機、目的、手段、所生之危害及犯罪後之態度等一切情狀，量處如主文
    所示之刑示懲。末查被告未曾受有期徒刑以上之刑之宣告，有台灣台中地方法院
    檢察署刑案資料查註紀錄表在卷可稽，其受此次偵、審與科刑之教訓，當知警惕
    ，信無再犯之虞，本院因認為上開所宣告之刑以暫不執行為適當，爰併予宣告緩
    刑三年，以啟自新。扣案之機車鑰匙一支為被告所有，供本件犯罪所用之物，依
    法併予宣告沒收。
據上論斷，應依刑事訴訟法第二百九十九條第一項前段，刑法第三百二十條第一項、
第七十四條第一款、第三十八條第一項第二款，罰金罰鍰提高標準條例第一條前段，
判決如主文。
中      華      民      國      八十九    年      八    月      十五    日
                                台灣台中地方法院刑事第三庭
                                        法    官 張  智  雄
右正本證明與原本無異。
如不服本判決，應於判決送達後十日內向本院提出上訴狀，上訴於臺灣高等法院臺中
分院( 須附繕本 )。
                                        書記官
中    華    民    國      八十九      年       八      月     十五    日
附錄論罪科刑法條
刑法第三百二十條第一項
    意圖為自己或第三人不法之所有，而竊取他人之動產者，為竊盜罪，處五年以下
  有期徒刑、拘役或五百元以下罰金。


司法院資訊處製作；財團法人民間司法改革基金會備份。
